Inventaris van het archief van het Netherlands Office for Relief and Rehabilitation, (1941) 1944-1949 (1950)
Nationaal Archief, Den Haag
- ARCHIEF VAN HET NETHERLANDS OFFICE FOR RELIEF AND REHABILITATION (1941-) 1944-1949 (-1950), I
  - STUKKEN BETREFFENDE BIJZONDERE ONDERWERPEN, B
    - Uitvoering van de taak ten aanzien van produkten gekocht door de verschillende aankoopafdelingen, 4
      - AANKOOPAFDELING TEXTIEL, 4.9
        - Stukken betreffende de toestand van en de benodigdheden voor de textiel- en confectie-industrie, 1943-1945; 286; 1 omslag
        - Correspondentie met de United Nations Relief and Rehabilitation Administration, Textile and Footwear Division, 1944-1945; 287; 1 omslag
        - Stukken betreffende de vergaderingen van de Netherlands Textile Centre Limited, 1944-1945; 288; 1 omslag
        - Stukken betreffende het kopen en verschepen van textiel, 1944-1946; 289; 1 omslag
        - Verslagen van de werkzaamheden van de aankoopafdeling Textiel, 1945; 290; 1 omslag
        - Correspondentie met het Rijksbureau voor de Distributie van Textielprodukten door de Handel, 1945; 291; 1 omslag
        - Begroting van de textielaankopen gebaseerd op het Masterplan, 1945; 292; 1 stuk
        - Correspondentie met het Rijksbureau voor Textiel, 1945-1946; 293; 1 pak
        - Staat van wolverschepingen in de periode 25 juni 1945 - 19 april 1946, afdruk, 294; 1 stuk
        - Stukken betreffende het afwikkelen van de textielcontracten met het Ministry of Supply, 1947; 295; 1 omslag
      - AANKOOPAFDELING VOEDSEL, 4.10
        Zie ook inv.nr. 203
        - Stukken betreffende het transporteren van voedsel naar Nederland per vliegtuig en per schip, afschriften, 1944; 296; 1 omslag
        - Stukken betreffende het verschepen voor de NORR van een blik visleverolie uit Zuid-Afrika naar Groot-Brittannië door het Ministry of Supply, 1944-1945; 297; 1 omslag
        - Stukken betreffende het kopen van voedsel, olie en vetten, afschriften, 1944-1945; 298; 1 omslag
        - Aantekeningen van telefoongesprekken betreffende het kopen en verschepen van voedsel en vee, doorslagen, 1945; 299; 1 omslag
        - Stukken betreffende het kopen en verschepen van visleverolie uit Zuid-Afrika, 1945; 300; 1 omslag
        - Stukken betreffende het kopen van 250 ton levertraan in Noorwegen via de Nederlandse gezant in Oslo, 1945; 301; 1 omslag
        - Stukken betreffende het kopen van koffie en thee met de mogelijke inschakeling van de particuliere handel, afschriften, 1945; 302; 1 omslag
        - Weekverslagen van de aankoopafdeling Voedsel, 1945; 303; 1 omslag
        - Register van voedselverschepingen, 1945-1946; 304; 1 deel
- ARCHIEF VAN HET LID N.A. DE GAAY FORTMAN, VAN HET COMITÉ INTERALLIÉ POUR L'ÉTUDE DE L'ARMISTICE 1943-1945, II
  - Ingekomen en minuten van uitgaande stukken, 1943-1945; 305-306; 2 pakken
    - Comité Interallié pour l'Étude de l'Armistice, Sous-Comité M des Experts Militaires en Sous-Comité F des Experts Financiers, 305
    - Sous-Comités A, B, C en D des Experts pour le Désarmement Economique en Sous-Comité de Coordination pour le Désarmement Economique, 306
  - Verslag met bijlagen van de werkzaamheden van de Contractcommissie voor Nederlandsch-Indië, Suriname en Curaçao., ca. 1945; 307; 1 deel.